臺灣苗栗地方法院民事裁定
                                   109年度苗簡字第81號
原      告  林俊錡  
訴訟代理人  許富雄律師
被      告  林碧珠等人詳如附表
上列當事人間請求分割共有物事件，本院裁定如下
：
    主  文
本件應由被告陳逸禎為被告陳明星之承受訴訟人，續行訴訟。
    理  由
一、按當事人死亡者，訴訟程序在有繼承人、遺產管理人或其他
    依法令應續行訴訟之人承受其訴訟以前當然停止，民事訴訟
    法第168 條定有明文。又上開條文所定之承受訴訟人，於得
    為承受時，應即為承受之聲明；他造當事人，亦得聲明承受
    訴訟；又當事人不聲明承受訴訟，法院亦得依職權，以裁定
    命其續行訴訟，同法第175條第1 項、第2 項、第178 條分
    別定有明文。
二、經查，本件被告陳明星於本件審理期間於民國109 年12 月2
    1日死亡，而被告陳逸禎為其繼承人，並有其等繼承系統表
    及上開繼承人之戶籍謄本等件足憑，茲因被告陳逸禎迄未聲
    明承受訴訟，為利於本件訴訟程序之進行，爰由本院依職權
    裁定命被告陳逸禎為陳明星之承受訴訟人，續行訴訟程序。
三、依民事訴訟法第178 條，裁定如主文。
中　　華　　民　　國　 111　　年　　2　　月　　24 　　日
                  苗栗簡易庭  法　官　張珈禎
以上正本係照原本作成。
如對本裁定抗告須於裁定送達後10日內向本院提出抗告狀，並繳
納抗告費新臺幣1,000 元。
中　　華　　民　　國　 111　　年　　2　　月　　24 　　日
                              書記官　黃南穎
附表（林碧華、林陳玉女去世後由附表編號1-6承受訴訟）
     （陳明星去世後由編號28號陳逸禎承受訴訟）
編號 被  告 出生日期 身分證字號 住址 1 林碧珠 38年2月20日 Z000000000 新北市○○區○○里00鄰○○街0 號8 樓 2 林國川 45年7月28日 Z000000000 新北市○○區○○路0 段000 巷0 號 3 林國聰 40年9月12日 Z000000000 同上 4 林政德 86年1月10日 Z000000000 同上 5 林政廷 72年5月29日 Z000000000 新北市○○區○○里0 鄰○○街00號4 樓 6 林政宏 76年9月24日 Z000000000 同上 7 林彭碧雲 25年11月18日 Z000000000 新北市○○區○○里00鄰○○街00號5 樓 8 林國財 53年4月24日 Z000000000 同上 9 林國明 45年9月3日 Z000000000 新北市板橋區港嘴里6 鄰縣○○道0 段00 0巷00號4 樓 10 林麗華 47年3月25日 Z000000000 臺北市○○區○○里0鄰○○○路0段000號4樓（臺北○○○○○○○○○） 11 林志良 48年12月2日 Z000000000 新北市○○區○○里00鄰○○路0段000號3樓 12 甘美玲 45年3月1日 Z000000000 新北市○○區○○里00鄰○○路0段000號4樓 13 甘美珍 47年7月4日 Z000000000 新北市○○區○○里0 鄰○○路000○0號 14 甘美惠 49年7月16日 Z000000000 桃園市○○區○○里00鄰○○街00號2樓之2 15 甘美雪 51年12月6日 Z000000000 桃園市○鎮區○○里00鄰○○街00巷00號 16 甘朝琴 57年7月21日 Z000000000 桃園市○鎮區○○里0 鄰○○街00巷00號 17 甘美月 59年9月10日 Z000000000 桃園市○鎮區○○里00鄰○○街00巷00號 18 林正明 48年10月20日 Z000000000 新北市○○區○○里0 鄰○○路00號 19 林正忠 51年7月8日 Z000000000 同上 20 林財生 54年3月24日 Z000000000 苗栗縣○○鎮○○里00鄰○○街00號 21 謝秀美 58年4月4日 Z000000000 苗栗縣○○鄉○村00鄰○○00號 22 林孟霆 83年10月14日 Z000000000 同上 23 林吳瑞香 39年3月2日 Z000000000 苗栗縣○○鎮○○里00鄰○○路0 段000 巷00○0 號 24 林國椿 58年4月19日 Z000000000 同上 25 林國良 64年4月17日 Z000000000 同上 26 林國俊 65年12月10日 Z000000000 同上 27 林國松 62年4月19日 Z000000000 苗栗縣○○鎮○○里00鄰○○○街00巷0 號 28 陳逸禎 78年2月2日 Z000000000 臺中市○區○○里00鄰○○○○街000號8樓 29 陳明宏 57年7月20日 Z000000000 臺北市○○區○○里0 鄰○○街00巷0 ○0號3 樓 30 陳美慧　 55年5月3日 Z000000000 臺中市○區○○里00鄰○○○○街000 號8樓--------------------------------------住○○市○區○○路○段000號 送達代收人蔡志忠 31 林飛雄 36年12月10日 Z000000000 新北市○○區○○街00號 32 林秀卿 41年7月25日 Z000000000 苗栗縣○○市○○街00巷0號4樓 33 黃良海 25年4月4日 Z000000000 苗栗縣○○鎮○○街000號 34 姚敏玟 50年1月6日 Z000000000 苗栗縣○○鎮○○路000號 35 黃怡華 74年6月7日 Z000000000 苗栗縣○○市○○街00巷00號 36 黃昱嘉 75年9月19日 Z000000000 苗栗縣○○鎮○○路000號 37 黃昱銘 77年10月18日 Z000000000 苗栗縣○○鎮○○路000號 38 黃明珠 46年9月24日 Z000000000 新北市○○區○○街000巷00號 39 黃瑞旗 48年6月17日 Z000000000 苗栗縣○○鎮○○街00巷00弄00號 40 黃瑞賢 52年1月7日 Z000000000 苗栗縣○○鎮○○街000號 41 黃明娥 49年11月29日 Z000000000 新北市○○區○○路000巷0○0號 42 林陸基 28年7月20日 Z000000000 苗栗縣○○鎮○○街000巷0弄0號 43 林文澤 30年12月16日 Z000000000 苗栗縣○○鎮○○街00號5樓 44 林月 33年7月29日 Z000000000 新竹市○區○○路00巷00號 45 林建章 35年12月15日 Z000000000 台中市○區○○路000巷0號 46 林文彬 38年2月20日 Z000000000 台中市○區○○路00○0號 47 林新濱 40年1月15日 Z000000000 苗栗縣○○鎮○○路000巷00號 48 林淑珍 45年3月29日 Z000000000 新北市○○區○○路0段0○0號4樓 49 林桂芳 47年10月13日 Z000000000 新北市○○區○○○路0段000巷0號12樓之1